臺灣高等法院刑事判決　　　　　　　　94年度上訴字第 2678號
上　訴　人　臺灣板橋地方法院檢察署檢察官
被　　　告　甲○○
　　　　　　　　　　　號
上列上訴人因被告毒品危害防制條例案件，不服臺灣板橋地方法
院94年度訴字第458號，中華民國94年6月30日第一審判決（起訴
案號：臺灣板橋地方法院檢察署94年度核退毒偵字第242號），
提起上訴，暨移送本院併辦（同署94年度核退毒偵字第1382號、
94年度毒偵字4346號、94年度毒偵字第5210號），本院判決如下
：
    主  文
原判決撤銷。
甲○○連續施用第一級毒品，處有期徒刑捌月，扣案之毒品海洛
因小包（共驗餘淨重點伍公克）、海洛因拾肆管（毛重陸
點壹公克、驗餘淨重壹點柒柒公克）均沒收銷燬之，注射針筒拾
貳支、貳拾支、柒支及使用過之針筒壹支均沒收；又連續施用第
二級毒品，處有期徒刑伍月，扣案之毒品安非他命肆小包（共重
零點玖公克）、安非他命伍管及壹包（合計毛重點參公克、驗
餘重參點貳捌伍公克）、安非他命肆包 (總淨重壹點參公克)、
安非他命貳包 (毛重壹點捌公克、驗餘重壹點柒柒肆公克)均沒
收銷燬之，分裝袋包、吸食器壹組、玻璃球吸食器玖個、包裝
袋拾伍個、塑膠鏟管壹支、安非他命吸食器壹組、電子磅秤壹個
均沒收；應執行有期徒刑拾月，扣案之毒品海洛因小包（共驗
餘淨重點伍公克）、海洛因拾肆管（毛重陸點壹公克、驗餘
淨重壹點柒柒公克）、毒品安非他命肆小包（共重零點玖公克）
、安非他命伍管及壹包（合計毛重點參公克、驗餘重參點貳捌
伍公克）、安非他命肆包 (總淨重壹點參公克)、安非他命貳包
(毛重壹點捌公克、驗餘重壹點柒柒肆公克)均沒收銷燬之，注射
針筒拾貳支、貳拾支、柒支及使用過之針筒壹支、分裝袋包、
吸食器壹組、玻璃球吸食器玖個、包裝袋拾伍個、塑膠鏟管壹支
、安非他命吸食器壹組、電子磅秤壹個均沒收。
    事    實
一、甲○○前曾於民國（下同）89年間因施用毒品案件，經原審
    法院裁定送觀察、勒戒後，認無繼續施用毒品之傾向，經臺
    灣板橋地方法院檢察署檢察官於90年3月26日以89年度毒偵
    字第7145號為不起訴處分確定在案。詎其仍不知悛悔，明知
    海洛因、安非他命分別係毒品危害防制條例所定之第一級、
    第二級毒品，不得施用、持有，竟於90年3月5日觀察、勒戒
    執行完畢釋放後5年內，基於連續施用毒品海洛因及安非他
    命之概括犯意，在下列時、地，先後為：
  (一)於93年12月3日凌晨某時許，在臺北縣新莊市○○街32號5樓
    住處，分別將毒品海洛因稀釋後放入針筒內注射之方式，施
    打毒品海洛因1次，及將毒品安非他命置於玻璃球吸食器內
    點燃燒烤成煙以吸食氣體之方式施用安非他命1次。嗣於93
    年12月4日上午11時30分許，在臺北縣新莊市○○街32號5樓
    為警查獲，並扣得毒品海洛因3小包（共驗餘淨重3.35公克
    ）、安非他命4小包（共重0.9公克）及其所有供施打毒品海
    洛因預備之注射針筒12支。
  (二)於94年4月12日凌晨零時許，採尿回溯前26、96小時內之某
    時，在不詳處所，分別施用第一級毒品海洛因，及第二級毒
    品安非他命，嗣為警於同年月11日19時45分許，在臺北縣新
    莊市○○街104巷6弄4號2樓處查獲，並扣得毒品海洛因14管
    （毛重6.1公克、驗餘淨重1．77公克）、安非他命5管及１
    包（合計毛重3.3公克、驗餘重3．285公克）、其所有供施
    用毒品所用或預備之注射針筒20支、使用過之針筒1支、分
    裝袋3包、吸食器1組等物。
  (三)於94年8月3日，在臺北縣新莊市○○路784號2樓住處，施用
    第一級毒品海洛因。自94年7月某日起至同年8月3日止，連
    續在臺北縣新莊市○○路784號2樓住處，施用第二級毒品安
    非他命，嗣為警於同年月4日17時許，在上址查獲，並扣得
    第二級毒品安非他命4包（總淨重1.3公克）、其所有供施用
    毒品所用或預備之玻璃球吸食器9個、針筒7支、包裝袋15
    個、塑膠鏟管1支、安非他命吸食器1組、電子磅秤1個等物
    。
  (四)於94年9月8日，在臺北縣新莊市○○路○段196巷2弄3之1號
    住處，施用第一級毒品海洛因、第二級毒品安非他命，嗣為
    警於同年月8日18時5許，在臺北縣新莊市○○路502巷30 號
    前查獲，並扣得毒品安非他命2包（毛重1.8公克、驗餘重1
    ．774公克）。
二、案經臺北縣政府警察局新莊分局報請臺灣板橋地方法院檢察
    署檢察官偵查起訴，及臺北縣政府警察局新莊分局、臺北市
    政府警察局士林分局報請同署檢察官移送併辦。
    理    由
一、上開犯罪事實(一)，業經被告甲○○於原審坦認不諱；犯罪事
    實(二)、(三)、(四)，亦均經被告於警詢及檢察官訊問時，坦認不
    諱，且有證人林茂德於警詢及檢察官訊問時指證在卷（見94
    年度毒偵字4346號卷第13頁、第14頁、第55頁、第56頁）；
    而其經警查獲後所採集之尿液檢體經送驗結果，確呈海洛因
    代謝物鴉片類及安非他命之陽性反應，有臺灣檢驗科技股份
    有限公司分別於93年12月15日、94年4月27日、94年8月19日
    、94年9月28日出具之濫用藥物尿液檢驗報告4件在卷可稽（
    見94年度核退毒偵字第242號卷第15頁、94年度核退毒偵字
    第1382號卷第3頁、本院卷第20頁）；而被告為警查獲時扣
    得疑似毒品海洛因之白粉3小包、14管，經先後送請法務部
    調查局鑑驗並秤重，結果均確為毒品海洛因（分別共驗餘淨
    重3.35公克、1.77公克）無訛，有同局鑑定通知書2件在卷
    可憑（見94年核退毒偵字第242號卷第7頁、本院卷第35頁）
    ，及為警查獲時透明結晶安非他命5管及１包（合計毛重3.3
    公克、驗餘重3．285公克)、2包 (毛重1．8公克、驗餘重1
    ．774公克)檢體經送驗結果，確呈甲基安非他命之陽性反應
    ，有臺灣檢驗科技股份有限公司於94年6月1日、94年9月26
    日出具之濫用藥物檢驗報告2件（見本院卷第29頁）、警方
    查獲涉嫌毒品危害防制條例毒品初步檢驗報告書、查獲煙毒
    鑑定證明等（見94年核退毒偵字第242號卷第31頁、32頁、
    94年度毒偵字第2152號卷第20頁、94年度毒偵字第4346號卷
    第41頁、94年度毒偵字第5210號卷第15頁、第16頁）在卷可
    稽；復有毒品海洛因3小包（共驗餘淨重3.35公克）、安非
    他命4小包（共重0.9公克）、毒品海洛因14管（毛重6.1公
    克、驗餘淨重1．77公克）、安非他命5管及１包（合計毛重
    3.3公克、驗餘重3．285公克）、安非他命4包（總淨重1.3
    公克）、安非他命2包（毛重1.8公克、驗餘重1．774公克）
    、注射針筒12支、注射針筒20支、使用過之針筒1支、分裝
    袋3包、吸食器1組、玻璃球吸食器9個、針筒7支、包裝袋15
    個、塑膠鏟管1支、安非他命吸食器1組、電子磅秤1個等物
    扣案可資佐證，是被告前揭自白，核與事實相符，應堪信實
    。又被告前曾於89年間因施用毒品案件，經原審法院裁定送
    觀察、勒戒後，認無繼續施用毒品之傾向，經臺灣板橋地方
    法院檢察署檢察官於90年3月26日以89年度毒偵字第7145 號
    為不起訴處分確定乙情，有該不起訴處分書及本院被告前案
    紀錄表各1件在卷可按（見94年核退毒偵字第242號卷第49
    頁，原審卷第5頁及本院卷第10頁）。本件事證明確，被告
    犯行洵堪認定，應予依法論科。
二、核被告甲○○所為，係犯毒品危害防制條例第10條第1項、
    第2項之施用第一、二級毒品罪。其施用前後持有毒品海洛
    因、安非他命之低度行為，為施用之高度行為所吸收，不另
    論罪；又其施用第一、二級毒品二罪間，犯意各別、行為互
    殊，應予分論併罰。被告先後數次施用第一、二級毒品行為
    ，時間緊接，係犯構成要件相同之罪名，顯係出於概括犯意
    為之，各為連續犯，應依同法第56條連續犯之規定，加重其
    刑。事實(二)、(三)、(四)部分，雖未經檢察官提起公訴，因與起
    訴部分有連續犯裁判上一罪之關係，為起訴效力所及，是一
    併審理。
三、原審認被告事證明確，據以論科，固非無見。惟查：事實(二)
    、(三)、(四)被告施用第一、二級毒品部分，與起訴部分有連續
    犯裁判上一罪之關係，原審漏未審及，尚有未洽。檢察官上
    訴意旨以原審未及審酌事實(二)之犯行，為有理由，應由本院
    將原判決撤銷改判。爰審酌被告前曾經觀察、勒戒後並獲不
    起訴處分在案，仍未能戒斷其施用毒品之惡習，再犯本件犯
    行，惟因施用毒品均僅係戕害其自己身心並無加害他人，再
    衡其之素行（有上揭本院被告前案紀錄表可參）、施用之次
    數等一切情狀，量處如主文第二項所示之刑，並定其應執行
    之刑。
四、扣案之毒品海洛因3小包（共驗餘淨重3.35公克）、安非他
    命4小包（共重0.9公克）、毒品海洛因14管（毛重6.1公克
    、驗餘淨重1．77公克）、安非他命5管及１包（合計毛重
    3.3公克、驗餘重3．285公克）、安非他命4包（總淨重1.3
    公克）、安非他命2包（毛重1.8公克、驗餘重1．774公克）
    ，皆係本案查獲之毒品，均應依毒品危害防制條例第18條第
    1項前段之規定宣告沒收銷燬之。扣案之注射針筒拾貳支、
    貳拾支、柒支及使用過之針筒壹支，均係被告所有供施用第
    一級毒品海洛因所用或預備之物；扣案之分裝袋包、吸食
    器壹組、玻璃球吸食器玖個、包裝袋拾伍個、塑膠鏟管壹支
    、安非他命吸食器壹組、電子磅秤壹個，皆為被告所有供其
    施用第二級毒品安非他命所用或預備之物，業據其供明無訛
    ，均依刑法第38條第1項第2款之規定宣告沒收。
五、被告經合法傳喚，無正當之理由不到庭者，爰不待其陳述，
    逕行判決。
據上論斷，應依刑事訴訟法第369條第1項前段、第364條、第371
條、第299條第1項前段，毒品危害防制條例第10條第1項、第2項
、第18條第1項前段，刑法第11條前段、第56條、第38條第1項第
2款、第51條第5款、第9款，判決如主文。
本案經檢察官黃全祿到庭執行職務。
中　　華　　民　　國　　94　　年　　10　　月　　20　　日
　　　　　　　　　刑事第十五庭審判長  法　官  蔡  永  昌
　　　　　　　　　　　　　　　　　　  法　官  蔡  國  在
　　　　　　　　　　　　　　　　　　  法　官  張  正  亞
以上正本證明與原本無異。
施用第一級毒品部分如不服本判決應於收受送達後十日內向本院
提出上訴書狀，其未敘述上訴之理由者並得於提起上訴後十日內
向本院補提理由書（均須按他造當事人之人數附繕本）。
施用第二級毒品不得上訴
                                      書記官  游  桂  
中　　華　　民　　國　　94　　年　　10　　月　　21　　日
附錄：本案論罪科刑法條全文
毒品危害防制條例第10條
施用第 1 級毒品者，處六月以上五年以下有期徒刑。
施用第 2 級毒品者，處三年以下有期徒刑。
